臺灣彰化地方法院民事判決　96年度簡上字第149號
上　訴　人　乙○○
　　　　　　甲○○
　　　　　　丙○○
上三人共同
訴訟代理人　丁○○
被上訴　人　彰化縣伸港鄉農會
法定代理人　戊○○
訴訟代理人　子○○
被上訴　人　辛○○
　　　　　　壬○○
上　一　人
訴訟代理人　癸○○
被上訴　人　己○○
　　　　　　　　　　　　之2
上　一　人
訴訟代理人　庚○○　　彰化縣彰化市○○路○段480號
上列當事人間請求撤銷租約事件，上訴人對於中華民國96年8月2
8日本院彰化簡易庭96年度彰簡字第297號第一審判決提起上訴，
本院於民國96年11月6日言詞辯論終結，判決如下：
    主      文
上訴駁回。
第二審訴訟費用新台幣仟玖佰陸拾伍元由上訴人負擔。
    事實及理由
一、上訴人主張：
    坐落彰化縣彰化市○○段16之26、16之22、16之7、17之6地
    號土地暨其上建號彰化縣彰化市○○段1687號、1495號、14
    96號、3397號、3398號、3399號建物（下稱系爭不動產），
    原為訴外人詹鎮昆所有，經臺灣彰化地方法院94年度執字第
    13253號清償債務執行事件選定被上訴人彰化縣伸港鄉農會
    （下稱伸港鄉農會）及辛○○為強制管理之管理人，嗣經上
    訴人等拍定，於民國95年5月15日取得所有權（應有部分各
    三分之一），並經鈞院執行處撤銷強制管理命令。又強制管
    理中，被上訴人伸港鄉農會與辛○○第一次於94年12月5日
    與被上訴人壬○○、己○○所訂立之租約自94年12月1日起
    至96年11月30日止，第二次再將被上訴人壬○○之部分延長
    至99年11月30日止，此延長租約並未經鈞院之許可，而依強
    制執行法第107條第2項及民法第71條之規定，強制管理租約
    應該經過法院許可，否則違反此項規定之租約應為無效，被
    上訴人伸港鄉農會漏未向鈞院申報，前開二租約均屬無效，
    況倘依租約所繳納租金，仍屬過低，顯失公平，是以上訴人
    據此請求撤銷前述租約，並由上訴人與被上訴人壬○○、己○○續約，故上訴人爰依強制管理之法律關係而為請求，實
    屬有據，原審竟為上訴人敗訴之判決，應有違誤。
二、被上訴人則以：
（一）被上訴人伸港鄉農會、辛○○則以：拍賣公告上面業經註
      明該兩租約之內容，上訴人於投標前已明知，亦未於拍賣
      程序中請求鈞院執行處除去該租賃權，則依禁反言原則，
      上訴人自不得復行爭執兩租約之效力。又上訴人告訴被上
      訴人偽造文書刑事部分已遭96年度偵字第2200號、96 年
      度上聲議字第542號不起訴處分等語。辛○○另補稱：前
      述租約係伊代理伸港鄉農會與唐木、壬○○二人簽訂，因
      未諳法律而誤以伊本人為管理人，然租約後有附伸港鄉農
      會委任伊之委任書等語。
（二）被上訴人壬○○、己○○則以：拍賣公告已註明租約內容
      ，上訴人明知系爭房、地上立有上開租約，卻仍出價競標
      ，依民法第425條之規定，自應承受該租賃契約，而渠等
      二人皆願向上訴人繳納租金，卻遭上訴人拒絕。被上訴人
      壬○○另補稱：95年6月18日，上訴人之代理人有來收取
      當月的租金，之後就拒收，伊已將1整年租金提存於法院
      ，上訴人主張撤銷租約應無理由等語。
三、原審為上訴人全部敗訴之判決，上訴人就原判決全部提起上
    訴。並聲明：原判決廢棄；准予撤銷被上訴人伸港鄉農會、
    辛○○就彰化市○○路○段480號、486號1樓、2樓及478 號
    房屋連帶邊鐵棟空地（即彰化市○○段1687號、149 5號、
    1496號、3397號、3398號）與被上訴人壬○○所訂立之租約
    ，而由上訴人與被上訴人壬○○續約；准予撤銷被上訴人伸
    港鄉農會、管理人被上訴人辛○○就彰化市○○路○段480
    號旁一樓鐵皮屋全部（彰化市○○段3399號）與被上訴人己○○所訂立之租約，而由上訴人與被上訴人己○○續約；第
    一、二審訴訟費用由被上訴人負擔。被上訴人均聲明：駁回
    上訴。
四、經查：本件上訴人主張系爭不動產等原為訴外人詹鎮昆所有
    ，經被上訴人伸港鄉農會聲請本院以94年度執字第13253號
    清償債務執行事件拍賣，由上訴人拍定取得所有權，然查系
    爭不動產於強制執行程序中，由強制管理人即被上訴人伸港
    鄉農會分別將上開彰化縣彰化市○○路○段480、486號1、2
    樓、478號房屋連帶邊鐵棟空地及480號旁1樓鐵皮屋各出租
    給被上訴人壬○○及己○○，租賃期間各自94年12月1日起
    至99年11月30日止、94年12月1日起至96年11月30日止等情
    ，業經兩造陳明，並經本院依職權調閱本院94年度執字第
    13253號強制執行卷核對屬實，堪信為真實。
五、雖上訴人主張前揭強制管理租約並未經法院許可，依強制執
    行法第107條第2項及民法第71條之規定，應屬無效等語。但
    查本院94年度執字第13253號民事執行事件，係被上訴人伸
    港鄉農會聲請對其債務人詹鎮昆等人所有之系爭不動產等財
    產強制執行，且一併請求對系爭不動產等強制管理，後本院
    於94年11月1日發函通知伸港鄉農會及債務人詹鎮昆，已選
    任伸港鄉農會為強制管理人，伸港鄉農會隨即於95年1月2日
    向本院陳報其已將系爭不動產出租給被上訴人壬○○與己○○，並檢附租賃契約書，本院後即將上開交付強制管理所訂
    之租約等情，逕行詳載於拍賣公告上，有本院彰院鳴執己94
    年度執字第13253號通知、伸港鄉農會95年1月2日陳報狀、
    租賃契約書及本件之拍賣公告附本院上開民事執行卷內可參
    ，堪認執行法院已許可強制管理人伸港鄉農會所訂之上開租
    約，則上訴人主張上開租約未經本院許可而屬違法，顯非事
    實；且按強制執行法第107條第2項係規定「管理人將管理之
    不動產出租者，應以書面為之，並應經執行法院之許可」，
    而民法第71條前段係規定「法律行為違反強制或禁止之規定
    者，無效」，並非得引為撤銷法律行為之依據，上訴人援引
    前2規定主張撤銷上開租約，亦屬無據；再被上訴人辛○○
    僅係伸港鄉農會之代理人，代理伸港鄉農會與壬○○、己○○2人簽訂上開租約，業經上訴人另案向被上訴人伸港鄉農
    會、辛○○及訴外人詹鎮昆所提出之本院95年度彰簡字第
    347 號及95年度簡上字第133號給付押租金等事件中確認在
    案，此經本院依職權調取上開卷宗審閱詳細，故辛○○並非
    上開租約之出租人，是上訴人對之起訴也係無稽。則上訴人
    既已明知系爭不動產訂有前述租賃關係，其仍出價競標而拍
    得系爭不動產，依民法第425條第1項規定之意旨，自應繼受
    該租約之效力而受其拘束，況其並不否認曾於95月6月18日
    由其代理人向被上訴人壬○○收取當期之租金，並為此向伸
    港鄉農會、辛○○及詹鎮昆提起前開訴訟，請求其等給付向
    壬○○、己○○所收取之押租金，顯見上訴人原亦認已繼受
    上開租約之效力，而以系爭不動產之出租人自居，否則何以
    收取壬○○所交之租金？又何以向伸港鄉農會等請求交付押
    租金？然其後卻提起本件訴訟請求撤銷上開租約，顯然前後
    矛盾，難認有理由。故原審為被上訴人勝訴之判決，核屬適
    法正當，上訴意旨指摘原判決不當，求予廢棄改判，為無理
    由，應予駁回。
六、本件事證已臻明確，兩造其餘主張及舉證，經審核後，認與
    判決結果無影響，毋庸逐一論述，併此敘明。
七、據上論結，本件上訴為無理由，依民事訴訟法第436條之1第
    3項、第449條第1項、第78條，判決如主文。
中　　華　　民　　國　　96　　年　 11　　月　　 20　　日
                民事第一庭    　審判長法　官　羅培昌
                                      法  官　游秀雯
                                      法  官　葛永輝
以上正本係照原本作成。
不得上訴。
中　　華　　民　　國　　96　　年　 11　　月　　 20　　日
                            　　　    書記官　楊美芳
